臺灣臺南地方法院民事裁定
111年度勞執字第18號
聲  請  人  陳尹涵  
相  對  人  紅豬弟弟蕃茄排骨麵專賣店

法定代理人  陳朝明  
上列當事人間因勞資爭議調解事件，聲請人聲請裁定准予強制執
行，本院裁定如下：
    主  文
聲請人與相對人於民國一０九年六月十六日在財團法人臺南勞資
事務基金會成立之勞資爭議調解記錄中關於「公司(即本件相對
人)同意給付勞方陳尹涵薪資新臺幣72,000元、時薪差額新臺幣4
,760元、特休未休新臺幣9,480元，合計新臺幣86,240元」之調
解內容，准予強制執行。
聲請程序費用由相對人負擔。 
    理  由
一、聲請意旨略以：兩造間之勞資爭議，於民國109年6月16日經
    財團法人臺南勞資事務基金會指定調解人進行調解，雙方成
    立調解。其中調解結果關於：相對人同意給付聲請人薪資新
    臺幣(下同)7萬2,000元、時薪差額4,760元、特休未休9,480
    元，合計8萬6,240元。上述金額分4期給付，第1期109年7月
    6日給付2萬6,240元、第2期109年8月6日給付2萬元、第3期1
    09年9月7日給付2萬元、第4期109年10月6日給付2萬元，如
    有一期未給付，視同全部到期等內容，因相對人迄未履行其
    義務，爰請求准予強制執行等語。
二、按勞資爭議經調解成立或仲裁者，依其內容當事人一方負私
    法上給付之義務，而不履行其義務時，他方當事人得向該管
    法院聲請裁定強制執行並暫免繳裁判費；有下列各款情形之
    一者，法院應駁回其強制執行裁定之聲請：一、調解內容或
    仲裁判斷，係使勞資爭議當事人為法律上所禁止之行為。二
    、調解內容或仲裁判斷，與爭議標的顯屬無關或性質不適於
    強制執行。三、依其他法律不得為強制執行。勞資爭議處理
    法第59條第1項、第60條分別定有明文。
三、經查，聲請人主張兩造成立如聲請意旨所述之勞資爭議調解
    內容之事實，業據其提出財團法人臺南勞資事務基金會勞資
    爭議調解紀錄為證，堪信為真實。依該調解記錄所載，足認
    兩造確實就相對人應給付聲請人薪資、時薪差額、特休未休
    折算薪資合計8萬6,240元之內容已成立調解。經核前開調解
    成立內容，並無勞資爭議處理法第60條各款規定所示之情形
    ，且相對人迄未依前開調解記錄之內容為給付。從而，聲請
    人依勞資爭議處理法第59條第1項規定，請求就兩造於109年
    6月16日經財團法人臺南勞資事務基金會調解成立如主文所
    示之調解內容，准予強制執行，為有理由，應予准許。　
四、依勞資爭議處理法第59條第1項，非訟事件法第21條第2項，
    民事訴訟法第78條，裁定如主文。
中　　華　　民　　國　　111 　年　　5 　　月　　6 　　日
                  勞動法庭    法  官　林勳煜
上列正本證明與原本無異。
如不服本裁定，得於收受裁定正本後10日內向本院提出抗告狀，
並繳納抗告裁判費新臺幣1,000元整。
中　　華　　民　　國　　111 　年　　5 　　月　　6 　　日
　　　　　　　　　　　　　　　書記官  朱烈稽